---
title: "Homework 1"
author: "105304028_統計四_方品謙"
output:
  html_document:
    df_print: paged
---
## **線上連續劇觀看資料**
##### 安裝package
```{r}
library(tidyverse)
library(readr)
```
#### 匯入資料
##### 首先必須設定工作目錄(setwd(“工作目錄”))，再讀入資料
```{r}
watch.table <- read_csv("watch_table.csv")
user.table <- read_csv("user_table.csv")
drama.table <- read_csv("drama_table.csv")
```
### **1.將 watch.table 與其他兩個報表合併為full.table**
```{r}
full.table <- watch.table %>% 
  left_join(user.table, by = "user_id") %>% 
  left_join(drama.table , by = "drama_id")
```
### **2.計算每部劇男生、女生觀看次數**
```{r}
full.table %>% group_by(gender) %>% 
  select( gender) %>% 
  summarize(nmuber = n() )
```
### **3.針對用Android系統的客戶進行分析**
```{r}
full.table %>% 
  group_by(user_name , age ,location) %>% 
  filter(device == "Android") %>% 
  summarize(male = table(unique(gender))[1],
            female = table(unique(gender))[2])
```
使用Android系統的客戶只有兩名，全為男性，分別為25歲及37歲。

### **4.針對台北男性客戶進行分析**
```{r}
full.table %>% 
  filter(location == "Taipei" & gender == "male" ) %>% 
  group_by(user_name, device , age ) %>%  summarize(gender = unique(gender))
```
由上表可以看到，台北男性最常使用Chrome為device，iOS為其次。而年齡介於24-29歲之間，對比所有觀看客戶來說相對年輕。

## **kaggle上2019紐約Airbnb的資料**
#### 匯入資料
##### 首先必須設定工作目錄(setwd(“工作目錄”))，再讀入資料
```{r}
air_bnb <- read_csv("AB_NYC_2019.csv")
```
### **1.利用ggplot畫經緯度的scatter plot**
```{r}
air_bnb %>% filter( neighbourhood_group == "Manhattan" ) %>% 
  ggplot( air_bnb , mapping = aes(x = latitude , y = longitude)) + geom_point(size = 0.1, color = "#56B4E9")+
  theme(axis.text.y = element_text(size = 10 , vjust = 0.5, hjust = 0.5))+
  theme(axis.line = element_line(size=0.2, colour = "black"))
```

### **2.針對曼哈頓資畫bar chart**
```{r}
air_bnb %>% 
  filter(neighbourhood_group == "Manhattan"  & number_of_reviews >=400) %>%
  group_by(neighbourhood) %>%
  summarise(sum_reviews = sum(number_of_reviews)) %>%
ggplot(air_bnb, mapping = aes(x = neighbourhood , y = sum_reviews)) + geom_bar(stat="identity" , fill = "#56B4E9" , alpha = 0.7) + 
  geom_text(stat="identity",aes(label=sum_reviews),vjust=2, color=I("#000000"),size=3)+
  theme(axis.text.x = element_text(size = 10 , vjust = 0.5, hjust = 0.5 , angle = 30))+
  theme(axis.text.y = element_text(size = 10 , vjust = 0.5, hjust = 0.5))+
  theme(axis.line = element_line(size=0.2, colour = "black"))
```

### **3.擁有最多number_of_reviews的neighbourhood**
```{r}
air_bnb %>% 
  filter(neighbourhood_group == "Manhattan"  & number_of_reviews >=400) %>%
  group_by(neighbourhood) %>%
  summarise(sum_reviews = sum(number_of_reviews)) %>%
  select(neighbourhood,sum_reviews) %>% 
  filter(rank(desc(sum_reviews)) == 1)
```

### **4.EDA分析**
#### 去除掉NA值
```{r}
Harlem <- air_bnb %>% 
              filter(number_of_reviews >=400 & neighbourhood == "Harlem")
table(is.na(Harlem))
Harlem <- na.omit(Harlem)
table(is.na(Harlem))
```
#### EDA分析
```{r}
str(Harlem)
```

```{r}
ggplot(Harlem , aes(x = number_of_reviews, y = price, color = host_name, shape = room_type)) +
  geom_point(size=1.5)+
  theme(axis.text.x = element_text(size = 10 , vjust = 0.5, hjust = 0.5))+
  theme(axis.text.y = element_text(size = 10 , vjust = 0.5, hjust = 0.5))+
  theme(axis.line = element_line(size=0.2, colour = "black"))
```

number_of_reviews大於400且neighbourhood為Harlem的共有五間房子，評論最多的607則。但價格最高的反而是評論數最少的房子。
而評論最多的三間皆是Ji的房子，其他則是Agnes的。

```{r}
ggplot(Harlem , aes(x = price, fill = room_type)) + geom_histogram(alpha = 0.7 , binwidth=3)+
  theme(axis.text.x = element_text(size = 10 , vjust = 0.5, hjust = 0.5))+
  theme(axis.text.y = element_text(size = 10 , vjust = 0.5, hjust = 0.5))+
  theme(axis.line = element_line(size=0.2, colour = "black"))
```

最高房價為85元，類型為Private room。最低房價為49元，類型為Private room。







